【裁判字號】    92,易,848
【裁判日期】    920926
【裁判案由】    傷害
【裁判全文】
臺灣彰化地方法院刑事判決                          九十二年度易字第八四八號
    公  訴  人  臺灣彰化地方法院檢察署檢察官
    被      告  甲○○
    選任辯護人  楊益松律師
右列被告因傷害案件，檢察官提起公訴（九十二年度偵字第三七九二號），本院判決
如左：
    主  文
本件公訴不受理。
    理  由
一、按告訴乃論之罪，告訴人於第一審言詞辯論終結前得撤回其告訴，又告訴經撤回
    者，應諭知不受理之判決，且應諭知不受理之判決，得不經言詞辯論為之，此刑
    事訴訟法第二百三十八條第一項、第三百零三條第三款、第三百零七條分別定有
    明文。
二、查本件告訴人乙○○、賴韋承告訴甲○○傷害案件，起訴書意旨略以：甲○○於
    民國九十二年四月十二日零時許，在其位於彰化縣員林鎮○○街八號十樓之二之
    住所處，因停車問題而與其住處之管理委員會主任委員黃信正發生爭執，兩人進
    而互歐，而本案之被害人賴勝介因於該處任大樓管理員，見狀即前往勸阻，惟於
    其勸阻之過程中，卻遭甲○○以手將其推倒在地二次，至賴勝介受有左前臂前部
    擦傷皮下瘀血、手指擦傷皮下瘀血之傷害（嗣賴勝介於第二次被甲○○推倒後欲
    起身時，竟因心臟病發作倒地，經人送醫後不治死亡，而關於賴勝介死亡之原因
    ，經臺灣彰化地方法院檢察署進行相驗後，認其直接引起死亡之疾病或傷害係心
    肺衰竭，而引起心肺衰竭之原因乃係過量用力乃致心臟病發作，此有臺灣彰化地
    方法院檢察署相驗屍體證明書及驗斷書各一份在卷可參。故賴勝介死亡之原因，
    應係其於勸阻甲○○時，過度用力所致，是以被害人之死亡尚非被告之傷害行為
    所致，自難認被害人之死亡結果與被告之傷害行為間有相當因果關係存在，是關
    於賴勝介死亡之部分，本院自難認被告應負傷害致死之罪責），經臺灣彰化地方
    法院檢察署偵查終結後，認被告甲○○係觸犯刑法第二百七十七條第一項之傷害
    罪，依同法第二百八十七條前段之規定，須告訴乃論。茲據告訴人撤回其告訴，
    此有撤回告訴狀附卷可查，則依首開說明，爰不經言詞辯論，逕為諭知不受理之
    判決。
三、據上論斷，應依刑事訴訟法第三百零三條第三款、第三百零七條判決如主文。
中    華    民    國    九十二      年    九      月      二十六      日
                                臺灣彰化地方法院刑事第一庭
                                    審判長法官  葉  榮  郎
                                    法      官  陳  秋  錦
                                    法      官  葛  永  輝
右正本證明與原本無異。
如不服本判決，應於判決送達後十日內向本院提出上訴狀( 須附繕本 )。
告訴人或被害人對於判決如有不服具備理由請求檢察官上訴者，其上訴期間之計算係
以檢察官收受判決正本之日期為準。
                                    法院書記官  施  惠  卿
中    華    民    國    九十二      年      九      月      二十九      日


司法院資訊處製作；財團法人民間司法改革基金會備份。
